臺灣高等法院臺南分院刑事裁定　　　　　九十一年度交抗字第一一五號　　　 潛
　　　抗　告　人
　　　即 異議 人　甲　○　○.
右列抗告人因違反道路交通管理處罰條例案件，不服臺灣臺南地方法院中華民國九十
一年八月二日裁定（九十年度交聲字第二五五號），提起抗告，本院裁定如左：
      主      文
抗告駁回。
      理      由
一、抗告意旨略以：抗告人於民國（下同）九十年十月一日中秋夜晚駕車途遇機車族
    ，尾隨看熱鬧之過程，經警方蒐證錄影，其錄影帶已據另案勘驗在卷，由該勘驗
    筆錄顯示抗告人未駕車參與飆車，雖從車窗丟出鞭炮三次，惟當時並無危險駕車
    之情形，抗告人車前之機車或有成群行駛，但抗告人之汽車始終單獨行駛，未與
    機車隊伍併排高速競駛，所謂二輛以上汽車共同在道路上以其他危險方式駕車，
    應無其事，原裁定以另案刑事判決認燃放鞭炮足使用路人心理上發生恐懼，因而
    論以公共危險罪責，並指明二輛車以上汽車共同在道路上危險駕車，難謂有據。
    次查ＴＱ—九○六八號自小客車，並非抗告人所有，移送機關未裁定吊扣牌照，
    自有原因，並非遺漏，原裁定不察，追加裁處吊扣該牌照三個月，亦有違誤，爰
    求為撤銷原裁定，另為不處罰諭知云云。
二、按汽車（包括機器腳踏車）駕駛人，駕駛汽車在道路上蛇行，或以其他危險方式
    駕車者，處新臺幣（下同）六千元以上二萬四千元以下罰緩，並當場禁止駕駛；
    又二輛以上汽車共同違反前開規定，或在道路上競駛、競技者，處汽車駕駛人三
    萬元以上九萬元以下罰緩，並當場禁止其駕駛及吊銷其駕駛執照；並吊扣該車輛
    牌照三個月，道路交通管理處罰條例第四十三條第一項第一款、第三項、第四項
    前段分別定有明文。
三、查抗告人甲○○夥同案外人朱浤瑜等人，以壅塞陸路及燃放鞭炮方法，致生往來
    危險方式，而於九十年十月一日晚間十一時許，由抗告人甲○○駕駛ＴＱ—九○
    六八號自小客車，內載朱浤瑜，途經台南市○○路延平市場附近，因見姓名年籍
    不詳機車族組成約近百餘輛機車隊伍經過，乃共同基於妨害公眾往來安全之概括
    犯意聯絡，由抗告人甲○○駕車緊跟該機車隊伍，繞行台南市區街道，並與該機
    車隊伍成群佔據快、慢車道而壅塞陸路，復由朱浤瑜沿途燃放鞭炮，造成其他駕
    駛人及用路人，心生害怕，無法安全使用公共道路，致生公眾往來之危險。嗣經
    台南市警察局交通隊警員，於同年十月二日凌晨二時三十分許，在台南市○○○
    路與永華路交叉路口查獲，並當場於該小客車內，扣得甲○○所有，預備供本件
    犯罪所用之蜂窩型煙火一只及沖天炮一支之事實，業據本件舉發員警羅厚義到庭
    證稱；「中秋節當日凌晨二時許，在中華西路發現甲○○車子，當時我們就有鎖
    定這台車子，因當時飆車族都騎機車，只有甲○○開ＴＱ—九○六八號經改造尾
    翼及車燈之自小客車，經攔檢，他們就四散逃逸。我們在永華路口攔到甲○○車
    子．．甲○○飆車狀況有錄影帶為證」無訛，嗣經原審於九十一年五月十四日勘
    驗警方蒐證之錄影帶內容，亦顯示：「日期十月一日凌晨：、二點三分四十二
    秒丟放鞭炮。、二點四分五秒在快車道丟鞭炮。、二點四分四十秒前方之車
    輛對馬路平行放沖天炮。、二點四分四十七秒丟擲煙霧炮。、車輛之前方機
    車成群。、摩托車成群約十餘輛，有丟放鞭炮。、二點十分十六秒有多輛機
    車出現（約二十餘輛機車尾隨），機車成群佔據內外車道，並無高速之行為。日
    期十月一日晚上：、十一點三十五分十二秒機車成群有高速行駛狀況，但未見
    抗告人之車輛。、十一點三十六分二十二秒抗告人之小客車出現在車陣當中，
    跟後行駛，機車之速度不快，但有佔據內外車道，抗告人之小客車尾隨在機車之
    後，機車沿路有放沖天炮，無高速行駛之行為」，有勘驗筆錄附於原審卷可稽；
    另有台南市警察局南市警交字第Ｓ00000000號舉發違反道路交通管理事
    件通知單及台南市警察局九十年十月二十六日九十南市警交字第三九五七四號函
    各一紙附卷可考；又抗告人甲○○因有前開共同壅塞陸路及以燃放鞭炮之方法，
    致生往來之危險犯行，並經原審於九十一年七月二十六日以九十一年交訴字第八
    八號刑事判決判處其有期徒刑六月，如易科罰金以三百元折算一日，並諭知緩刑
    四年在案乙節，亦經調閱前開卷證核實無訛，從而抗告人於上開時地，有二輛以
    上汽車共同在道路上以危險方式駕車之事實，應堪認定。
四、本件舉發通知單記載異議人違規行為係「二輛以上之汽車，共同在道路上競駛或
    以其他危險方式駕車」，違反法條道路交通管理處罰條例第四十三條第三項；惟
    裁決書所載違規事實竟為「二輛以上汽車共同在道路上競技」，顯與前述認定事
    實不符。另抗告人既因上開情形而應另受吊扣該車輛牌照三個月之處分，移送機
    關漏未裁處，因認原處分不當，裁定撤銷原處分，並吊扣抗告人駕駛執照三個月
    ，核無不當。又上開道路交通管理處罰條例第四十三條第四項規定，汽車在道路
    上蛇行或以其他危險方式駕車，不論汽車駕駛人是否為汽車所有人，應由處分機
    關吊扣該車輛牌照三個月。抗告意旨，指摘該車非抗告人所有，不應吊扣非屬其
    所有之汽車牌照云云，顯係對道路交通管理處罰條例第四十三條第四項規定誤解
    所致，又其否認危險駕駛行為，依前開說明，為無理由，應予駁回。
五、據上論結，應依道路交通案件處理辦法第二十六條，刑事訴訟法第四百十二條，
    裁定如主文。
中  華  民  國      九十一      年        九        月      十  八      日
                                臺灣高等法院臺南分院刑事第一庭
                                    審判長法官  茆    臺    雲
                                          法官  李    文    福
                                          法官  蔡    長    林
右正本證明與原本無異。
不得再抗告。
                                    法院書記官  李    培    薇
中  華  民  國      九十一      年        九        月      十  九      日
